【裁判字號】    98,交聲,986
【裁判日期】    981214
【裁判案由】    聲明異議
【裁判全文】
臺灣臺南地方法院交通事件裁定     98年度交聲字第986號
移送機關    交通部公路總局嘉義區監理所麻豆監理站
異議人即
受處分人    甲○○
上列受處分人因違反道路交通管理處罰條例案件，對於交通部公
路總局嘉義區監理所麻豆監理站民國98年8月12日所為之裁決處
分（處分案號：麻監裁罰字第裁75-M00000000號），聲明異議，
本院裁定如下：
    主  文
異議駁回。
    理  由
一、原處分意旨略以: 異議人即受處分人甲○○（下稱異議人）
    ，所有之車牌號碼VGN-381號輕機車，於民國（下同）98年6
    月30日上午12時56分許，在台南縣新營市○○路6至10號前
    ，因在設有禁止停車標線之處所停車，經台南縣警察局交通
    警察隊員警依違反道路交通管理處罰條例第56條第1項第4款
    之規定，製單逕行舉發，嗣經交通部公路總局嘉義區監理麻
    豆監理站（下稱移送機關），以其違規事實明確，乃依道路
    交通管理處罰條例第56條第1項第4款之規定，裁處異議人罰
    鍰新台幣600元。
二、本件聲明異議意旨略以：異議人遭舉發違規停放的位置與原
    先有誤差，有遭附近之寄車商家動過手腳；且該位置有停放
    許多機車，異議人才將車輛停放在該處，為何其他違規停放
    之車輛未遭拖吊？又遭拖吊位置未留任何記號字跡，為此聲
    明異議等語。
三、按黃實線設於路側者，用以禁止停車，道路交通標誌標線號
    誌設置規則第149條第1項第1款第4目定有明文。次按汽車駕
    駛人停車時，在設有禁止停車標誌、標線之處所停車者，處
    新臺幣600元以上1,200元以下罰鍰，道路交通管理處罰條例
    第56條第1項第4款定有明文。
四、經查：
  (一)移送機關指稱異議人所有牌照號碼VGN-381號輕機車，於上
    揭時、地遭警舉發在路側設有黃實線之禁止停車標線之處所
    停車，有台南縣警察局98年7月1日南縣警交字第M00000000
    號舉發違反道路交通管理事件通知單1份及舉發過程之錄影
    光碟1片在卷可稽。經本院勘驗舉發過程之光碟得知，上開
    違規路段路側均設有黃實線，沿途均係禁止停車之處所，而
    異議人既不否認於上開時間有於該處停車之行為，因此，異
    議人於上開時、地有在設有禁止停車標線之處所停車之違規
    行為當可認定。
  (二)惟異議人辯稱上開機車所停放的位置與原先所停放之位置有
    誤差，似經附近商家動過手腳云云，然異議人僅空言辯稱該
    車有遭他人移動停放位置，並未能提出其他事證以供本院審
    酌，因此，本院自難對異議人為有利之認定。又異議人辯稱
    上開車輛遭拖吊之位置並未留任何記號字跡一節，縱然屬實
    ，惟在地面上遺留字跡僅係供異議人方便領車之用，並無礙
    於違規事實之認定，附此敘明。
  (三)至於異議人雖另辯稱當時尚有其他機車亦違規停放該處，卻
    未遭拖吊云云，惟按行政行為，應以誠實信用之方法為之，
    並應保護人民正當合理之信賴；行政行為，非有正當理由，
    不得為差別待遇，行政程序法第8條、第6條分別定有明文，
    此即行政法上之誠實信用原則、信賴保護原則及平等原則。
    是基於事理本質，相同事件固應為相同之處理，不得任意為
    差別之待遇；然在法治國家，遵守法規為每一國民之責任，
    自亦不得以他人違規行為尚未被取締，即執以為自己亦可以
    不遵守規定之適法理由，否則即曲解平等原則之真義，亦即
    人民不得主張「不法之平等」，故行政機關若怠於行使權限
    ，致使人民因個案違法狀態未排除而獲得利益時，該利益並
    非法律所應保護之利益，因此其他人民不能要求行政機關比
    照該違法案例授予利益。是異議人指摘亦有其他車輛違規停
    放，未見舉發機關拖吊乙節，與其是否觸犯道路交通管理處
    罰條例第56條第1項第4款規定之要件無涉，自不能據為其免
    責之依據，異議人以前情置辯，自不可採。從而，本件事證
    明確，異議人之違規行為堪以認定。
五、綜上所述，異議人於上開時、地因有在設有禁止停車標線之
    處所停車之違規行為，移送機關據此依道路交通管理處罰條
    例第56條第1項第4款之規定，裁處異議人罰鍰新台幣600元
    ，並無違誤；從而，異議人之異議為無理由，應予駁回。
六、據上論斷，應依道路交通管理處罰條例第87條第2項、道路
    交通案件處理辦法第19條，裁定如主文。
中    華    民    國    98    年    12    月    14    日
                     交通法庭   法  官   陳淑勤
以上正本證明與原本無異。
如不服本裁定，應於送達後5日內，向本院提出抗告狀。
                                書記官   謝國欽
中    華    民    國    98    年    12    月    14    日


司法院資訊處製作；財團法人民間司法改革基金會備份。
